臺灣高等法院刑事裁定
110年度抗字第331號
抗  告  人
即  受刑人  謝文貴



上列抗告人因聲明異議案件，不服臺灣桃園地方法院中華民國11
0年1月21日裁定（110年度聲字第24號），提起抗告，本院裁定
如下：
    主  文
抗告駁回。                                              
    理  由
一、原裁定意旨略以：抗告人即受刑人謝文貴前因竊盜案件，經
    原審法院以109年度桃簡字第1082號判處有期徒刑4月，因不
    服提起上訴，經原審法院109年度簡上字第400號判決駁回上
    訴確定，而抗告人聲明異議事項為原審109年度桃簡字第108
    2號判決中，關於竊取車輛之時點有誤，請求法院更正判決
    云云，惟本件異議事項既與檢察官執行之指揮或方法無涉，
    其所為之聲明異議於程序上已難謂適法，不得對之聲明異議
    ，抗告人聲明異議為無理由，應予駁回等語。
二、抗告意旨略以：受刑人於民國109年11月16日自行到臺灣桃
    園地方檢察署執行股乙股報到，乙股檢察官於109年9月4日
    向羈押股餘股檢察官借提當時為被告身分之本人前往桃園療
    養院作司法鑑定以便執行本院「監護處分1年6月」之判決。
    受刑人因109年度訴字第1062號竊盜案於110年2月2上午8時3
    0分前往桃園療養院作司法鑑定，檢察官若確依判決內容指
    揮執行，應先行「高院之判決才是地院之判決」，簡言之，
    受刑人於109年11月16日至109年12月5日拘役20日期滿應執
    行本院之判決即「1年6個月監護處分」後再執行有期徒刑之
    判決，故檢察官執行違法云云。
三、按刑之執行，本質上屬司法行政之一環，原則上應由檢察官
    指揮之，此觀刑事訴訟法第457條第1項前段規定甚明。而有
    關刑之執行順序，依同法第459條規定，二以上主刑之執行
    ，除罰金外，應先執行其重者，但有必要時，檢察官得命先
    執行他刑。
四、次按我國法制採刑罰與保安處分雙軌制，既仍維持行為責任
    之刑罰原則，並期協助行為人再社會化功能，改善行為人潛
    在危險性格，俾達成根治犯罪原因、預防犯罪之特別目的。
    保安處分係針對受處分人將來之危險性所為之處置，以達教
    化、治療之目的，為刑罰之補充制度。又刑法所為之保安處
    分，無論先執行徒刑或保安處分，前者得於刑之執行完畢或
    赦免後，認為無執行之必要者，法院得免其處分之執行；後
    者則於處分執行完畢或一部執行而免除後，認為無執行刑之
    必要者，法院得免其刑之全部或一部執行。俱見立法者為取
    得刑罰與保安處分間之平衡，避免發生過度執行問題，已針
    對依刑法宣付之保安處分或依竊盜犯贓物犯保安處分條例宣
    付之強制工作，規定得視執行成效予以免除刑之（全部或一
    部）執行，而非以互相折抵方式為之，此屬立法形成範疇，
    自與立法疏漏情形有間，亦無再類推適用其他折抵規定餘地
    (最高法院102年度台抗字第88號裁定意旨參照）。再按依刑
    法第87條第2項規定宣告之保安處分，其先執行徒刑者，於
    刑之執行完畢或赦免後，認為無執行之必要者，法院得免其
    處分之執行；其先執行保安處分者，於處分執行完畢或一部
    執行而免除後，認為無執行刑之必要者，法院得免其刑之全
    部或一部執行；依刑法第87條第3項免其處分之執行，或第9
    8條第1項後段免其刑之執行，由檢察官聲請該案犯罪事實最
    後裁判之法院裁定之，此觀刑法第98條第1項、刑事訴訟法
    第481條第1項前段規定亦明。
五、經查：
　㈠抗告人因傷害案件，經本院以108年度上訴字第2827號判處拘
    役20日，並應於刑之執行完畢或赦免後，令入相當處所施以
    監護，期間1年6月確定；另抗告人因竊盜案件，經原審法院
    以109年度桃簡字第1082號判處有期徒刑4月，再經原審法院
    以109年度簡上字第400號駁回上訴確定，有本院判決及本院
    被告前案紀錄表在卷可稽。
　㈡嗣臺灣桃園地方檢察署檢察官以109年執乙字第11211號執行
    指揮書執行拘役20日(自109年11月16日至109年12月5日止)
    ，復以109年執乙字第19373號執行指揮書執行有期徒刑4月(
    自109年12月6日至110年4月5日止)，並於備註處註明「原刑
    後監護1年6月待本件執刑完畢後再執行」，有臺灣桃園地方
    檢察署109年度執字第19373號執行卷可稽。上開刑之執行順
    序，係屬檢察官指揮執行時得為裁量之事項，而先執行有期
    徒刑，再執行監護處分，並無較不利於抗告人之情事，是檢
    察官職權指揮抗告人先執行4月有期徒刑，於法無違，尚難
    認檢察官之執行指揮有何違法或不當。抗告意旨仍執前詞，
    任憑己見，漫言指摘檢察官之指揮執行順序有誤，為無理由
    ，應予駁回。
六、據上論斷，應依刑事訴訟法第412條，裁定如主文。
中　　華　　民　　國　　110 　年　　3 　　月　　12　　日
                  刑事第二十五庭審判長法  官 邱滋杉
                                      法  官 陳彥年
                                      法  官 文家倩
以上正本證明與原本無異。
不得再抗告。
                                      書記官 桑子樑
中　　華　　民　　國　　110 　年　　3 　　月　　12　　日